【裁判字號】    92,訴,50
【裁判日期】    920910
【裁判案由】    違反槍砲彈藥刀械管制條例
【裁判全文】
臺灣臺東地方法院刑事判決                            九十二年度訴字第五號
    公  訴  人  臺灣臺東地方法院檢察署檢察官
    被      告  丁○○
    指定辯護人  本院公設辯護人  甲○○
右列被告因違反槍砲彈藥刀械管制條例案件，經檢察官提起公訴（九十二年度偵字第
一四九、二○六、四一○號），本院判決如左：
    主  文
丁○○連續未經許可，製造其他可發射子彈具有殺傷力之槍枝，處有期徒刑捌年，併
科罰金新臺幣參拾萬元。罰金如易服勞役，以罰金總額與陸個月之日數比例折算。
扣案如附表所示之物均沒收之。
    事  實
一、丁○○明知未經許可，不得製造槍彈，竟基於改造玩具手槍及子彈，俾可供擊發
    而具殺傷力之概括犯意，自民國八十八年四月間起至八十九年七月二十九日前某
    日止，先至宜蘭縣羅東鎮「太空城」玩具模型店購買多把玩具手槍，並至五金行
    購買鑽床、鑽頭、砂輪機及銅條等物後，另委由不知情之車床師父，車通槍管部
    分，旋即在宜蘭縣羅東鎮○○○路七十七巷一號住處、同鎮○○路六十七號其妻
    乙○○所經營之「怡慧髮廊」及後方小房間（即同路六十九號）等處，以如附表
    所示之工具其中鑽床、鑽頭等器械更換金屬撞針及打通玩具槍阻鐵，並將前開銅
    條剪裁成塊，鑽孔再裝填火藥方式，先後於如附表所示時間前一、二星期，先後
    製造如附表所示具有殺傷力之玩具手槍五支及可供發射之子彈多發，嗣並將其所
    製造之槍枝、子彈或改造工具分別藏匿，惟仍為警據報於附表所示時、地查獲如
    附表所示之物。
二、案經宜蘭縣警察局蘇澳、羅東及三星分局報請臺灣宜蘭地方法院檢察署呈請臺灣
    高等法院檢察署檢察長令轉臺灣臺東地方法院檢察署檢察官偵查起訴。
    理   由
一、訊據被告丁○○對於製造如附表所示之槍枝及在右揭時間先後四次製造如附表所
    示之子彈等情坦承不諱，惟辯稱所有槍支均係於八十八年四月間即已製造完畢，
    乃分次遭警查獲云云。經查：
（一）關於被告如何製造如附表所示之槍枝及子彈之事實業據其於警詢、臺灣台東地
      方法院檢察署偵查中及臺灣宜蘭地方法院調查時、本院審理時供認在卷，其於
      警詢中供稱：「‧‧至羅東鎮太空城模型玩具店購得玩具模型槍後再行改造。
      」、「（該右述扣案之改造槍枝工具作何用途？）均是我改造子彈及槍枝等工
      具。」、「我是到五金行購得銅條後經尺量長度攜扣案之工具剪斷並鑽孔及砂
      輪成型後再裝填火藥即可擊發使用。」等語，於臺灣宜蘭地方法院調查時供稱
      ：「我坦承有改造在我家中‧‧及羅東鎮○○路六十九號查獲的手槍，在我家
      中查獲的九○手槍也是我改造的。」、「（是否再於八十九年一月在宜蘭縣羅
      東鎮○○○路住處改造手槍及子彈八顆？）有，我改造貝瑞塔手槍壹支及子彈
      捌顆，我還有一批改造工具。」、「（八十九年一月間宜蘭縣羅東鎮○○路六
      七號怡慧髮廊後方小房間查獲的改造工具，是否你的？）是的」、「六十九號
      就是怡慧髮廊的店面，查獲的改造手槍是我的。」、「（庚○○被查獲的手槍
      是否你的？）是的，那支手槍是在八十八年五月查獲的，也是我在純精南路的
      家裡改造的，我總共改造四支手槍。」等語（見該院八十九年訴字第二八九號
      刑事卷宗第五十二、八十七、八十八頁），嗣於本院審理時供稱：「槍枝是八
      十八年四月製造的，子彈是分批做的，是在被查獲前一、二星期製造的。」等
      語。且就編號一部分，證人庚○○於另案即臺灣宜蘭地方法院八十八年訴字第
      二三九號案件審理時亦證稱：「槍不是我的，也沒有看過，是丁○○的。」等
      語（上開案號刑事案卷第一六一頁）；編號二部分，證人乙○○於警詢證稱：
      「我看過他（指被告）使用過查扣的砂輪機等工具。」、「之前在過年期間，
      ‧‧在我開設美容院後方的小房間緊鎖房門，並且把窗戶都封死，使用警方於
      八十九年二月十七日下午十六時三十分許所查扣之工具（詳如附表），在小房
      間內發出巨響，不知道在鑽甚麼東西，並且將規格大小統一的銅條拿到外面來
      用水沖。」等語（臺灣宜蘭地方法院檢察署八十九年度偵字第六二八號偵查卷
      ）；編號三部分，證人己○○於警詢證稱：「警方查獲之改造手槍四把、改造
      工具乙批均是丁○○所有。」、「我僅知道丁○○有在改造槍枝。」、「而其
      （指被告）改造槍枝是八十九年元月份起開始改造槍枝，地點均在為警查獲之
      處。」等語（同上檢察署八十九年度偵字第一三三六號偵查卷第十六頁）；編
      號四部分，證人戊○○證稱：「在博愛路查獲的槍枝（指編號三）是丁○○的
      。」、「我知道丁○○有改造」等語（見該院八十九年訴字第二八九號刑事卷
      宗第七十三、七十四頁），就被告製造槍、彈部分經核與前開證人所述情節相
      符，此外，並有如附表所示之查獲物品扣案可資佐證，是被告自白製造槍彈等
      情，顯與事實相符。
（二）被告雖於本院審理時辯稱：槍枝均係在八十八年四月間一次製造，且係在伊住
      處製造，並非分四次製造，但警察係分四次查獲云云。然訊之被告供稱「（製
      造一把槍需多久時間？）大約一天。」等語，證人乙○○亦證稱在八十九年過
      年期間曾見被告在怡慧髮廊後方小房間砂輪之聲音等語，而被告製造槍枝需耗
      費諸多時間，且製造行為仍持續至八十九年過年期間，可見被告並非於同一時
      間製造所有槍枝；再者，附表編號二所查獲之物品包括槍管半成品二支、四五
      手槍細部分解圖、四五手槍槍柄護木二片，鑽床一臺等物，而編號三所查獲物
      品包括、槍管二支、改造手槍零件盒及砂輪機等物；迄編號四所查獲之物品，
      亦有槍管半成品二支、槍枝零件五個等物品，均係被告供預備製造槍枝之工具
      ，此為被告所自承，且被告亦供稱編號二與編號三不同之工具等語，足徵被告
      於每次被警查獲並扣得槍、彈及工具等物後，顯然重新製造槍枝等情無疑；而
      觀諸卷附之內政部警政署刑事警察局鑑定通知書，其中扣案槍枝部分，每支型
      式構造均有不同，被告倘若係一次製造槍枝，衡情，被告於製造型式相同之槍
      枝，應使用相同之材料，且一併製造，較不耗費時間，查扣之槍枝卻分別係屬
      不同構造型式，顯見被告並非一次即全部製造完成。參以附表編號二、三、四
      所示製造工具部分，均係在證人乙○○所經營之怡慧髮廊所查獲，其中鑽床、
      砂輪機、銅條切割器、鑽頭、砂輪片等物，均係製造槍枝之工具，且工具部分
      均有重複，數量眾多，實難認係屬之前未遭警查獲所遺留下來之物，若謂被告
      係一次製造所有扣案槍枝，何以在相同地點一再查獲相同之工具？顯見被告在
      被警查獲後確係再為另外製造槍枝之犯行；且該工具均係藏放在上開怡慧髮廊
      ，益見被告確係在上開地點分次製造槍枝，是被告所辯，不足採信。
（三）又扣案如附表所示之槍、彈分別送請內政部警政署刑事警察局（下稱刑事警察
      局）鑑定結果，編號壹部分：「送鑑改造九○手槍壹支（槍枝管制編號：00
      00000000），認係仿奧地利ＧＬＯＣＫ廠１７型半自動手槍製造之玩
      具手槍換裝土造金屬槍管改造而成，機械性能良好，認具殺傷力。」；編號貳
      部分：「一、送鑑改造手槍壹支（槍枝管制編號：0000000000），
      認係仿ＢＥＲＥＴＴＡ廠半自動手槍製造之金屬玩具手槍，更換土造金屬槍管
      而成之改造手槍，機械性能良好，認具殺傷力。二、送鑑改造子彈捌顆，其中
      ：(1)陸顆，認均係玩具手槍用金屬彈殼加裝圓錐狀直徑約８ｍｍ之土造金屬彈
      頭而成，經試射參顆結果，其中壹顆，能擊發，認具殺傷力，另貳顆無法擊發
      ，認均不具殺傷力。(2)壹顆，認係玩具手槍用金屬彈殼加裝尖錐狀直徑約６ｍ
      ｍ之土造金屬彈頭而成，經試射結果，無法擊發，認不具殺傷力。(3)壹顆，認
      係玩具手槍用金屬彈殼加裝直徑約６ｍｍ之鋼珠而成，經試射結果，無法擊發
      ，認不具殺傷力。三、送鑑彈殼參拾顆，認均係玩具手槍用之金屬彈殼。四、
      送鑑底火拾顆，認均係口徑０‧２７吋之建築工業用彈，其不具彈頭，認均不
      具殺傷力。」；編號三部分：「送鑑改造手槍肆支，鑑驗如下：(1)壹支（槍枝
      管制編號：0000000000），認係由仿ＢＥＲＥＴＴＡ廠半自動手槍
      製造之金屬玩具手槍，更換已貫通之土造金屬槍管而成之改造手槍，機械性能
      良好，可供擊發子彈使用，具有殺傷力。(2)壹支（槍枝管制編號：00000
      00000），認係由仿ＷＡＬＴＨＥＲ廠半自動手槍製造之金屬玩具手槍更
      換已貫通之土造金屬槍管而成，滑套與槍身雖易分離惟仍可供擊發子彈使用，
      認具殺傷力。(3)壹支（槍枝管制編號：0000000000），認係由仿Ｂ
      ＥＲＥＴＴＡ廠半自動手槍製造之金屬玩具手槍更換土造金屬撞針及已貫通之
      土造金屬槍管而成之改造而成，惟欠缺復進簧、復進簧桿、槍管固定梢及扳機
      ，無法供擊發子彈使用，認不具殺傷力。(4)壹支（槍枝管制編號：00000
      00000），認係仿ＣＯＬＴ廠半自動手槍製造之玩具手槍（塑膠槍管、金
      屬滑套及金屬槍身），經檢視，未發現有改造情形，槍管內具阻鐵且為塑膠材
      質，無法發射彈丸，認不具殺傷力。二、送鑑改造子彈貳拾貳顆，鑑驗如下：
      (1)壹拾參顆，實均係玩具金屬空彈殼。(2)壹顆，認係空心圓錐金屬物。(3)壹顆
      ，認係實心圓錐金屬物。(4)壹顆，認係由玩具子彈改造而成，具直徑約５ｍｍ
      之金屬彈頭，惟不具底火，認不具殺傷力。(5)壹顆，認係由玩具金屬彈殼加裝
 底火而成，不具金屬彈頭，認不具殺傷力。(6)壹顆，認係由玩具子彈改造而成
      ，具直徑約９‧２ｍｍ俗稱塑鋼土之彈頭，經實際試射，無法擊發，認不具殺
      傷力。(7)肆顆，認均係由玩具子彈改造而成，具直徑約５ｍｍ--８‧５ｍｍ之
      之金屬彈頭，採樣貳顆試射，結果如下：壹顆，可擊發，認具殺傷力。壹
      顆，無法擊發，認不具殺傷力。三、送鑑紙底火拾壹顆，認均係玩具用底火片
      。四、送鑑塑膠底火拾壹顆，認均係玩具槍用底火帽。五、送鑑彈殼貳拾肆顆
      鑑驗如下：(1)壹拾壹顆，認均係玩具金屬空彈殼。(2)壹拾參顆，認均係土造金
      屬彈殼半成品。六、送鑑工業子彈壹拾顆，認均係口徑０‧２７吋建築工業用
      彈，彈底標記均為"ＨＬＴＩ"，惟不具金屬彈頭，認均不具殺傷力。」；編號
      四部分：「一、送鑑改造手槍壹支（槍枝管制編號：0000000000）
      ，認係由仿ＣＯＬＴ廠半自動手槍製造之金屬玩具手槍換裝土造金屬撞針及已
      貫通之土造金屬管改造而成，機械性能良好，可供擊發子彈使用，認具殺傷力
      。二、送鑑制式子彈壹顆，實係土造子彈，具直徑約９ｍｍ金屬彈頭，經實際
      試射，可擊發，認具殺傷力。三、，送鑑改造子彈肆顆，認均係由玩具子彈改
      造而成，具直徑約９‧４３ｍｍ金屬彈頭，採樣貳顆試射，可擊發，認均具殺
      傷力。」等語，以上分別有該局八十八年六月七日刑鑑字第五一七五三號（編
      號一）、八十九年二月二十九日刑鑑字第二二六四八號（編號二）、八十九年
      五月二十九日刑鑑字第六四一八七號（編號三）、八十九年八月八日刑鑑字第
      一○七六八三號（編號四）各一份在卷足憑，是本件被告未經許可製造如附表
      所示具有殺傷力之槍、彈等犯行，應堪認定。
（四）至被告辯稱編號三部分伊係主動交出槍枝乙節，按刑法第六十二條所謂之自首
      ，係據犯人在其犯罪未發覺前向該公務員自承犯罪而受裁判者而言，連續犯為
      裁判上一罪，裁判上一罪之一部分犯罪已被發覺而由警察機關就已發覺部分之
      犯罪訊問調查中，行為人自動陳述該連續犯之其他未被發覺部分之犯罪行為，
      核與自首之要件不符，無自首之效力是否及於全部犯罪之可言，最高法院七十
      六年台上字第七二五六號判決亦旨可供參照。查本件編號一之犯行，係宜蘭縣
      警察局三星分局於編號一部分即先查獲證人庚○○後，依據其在警詢及偵查中
      均供稱被告持有改造槍枝等語，始由上開分局另行前往被告住處查獲如編號一
      所示之改造槍枝乙情，有臺灣宜蘭地方法院檢察署八十八年偵字第二二二二號
      偵查卷、臺灣宜蘭地方法院八十八年訴字第二三九號刑事卷內移送書及警偵訊
      筆錄各一份在卷可參，是警察在前往被告住處搜索前即已知悉被告持有槍枝，
      而編號一至四之犯行既具有連續犯之關係，已如前述，則編號三部分，證人丙○○於偵查中雖證稱：「我們當天有先埋伏，聽到店內有改造槍枝砂輪聲，他
      們裝有監視器，我們派人移動一下監視器，他們要跑出去，就將他們一併查獲
      ，埋伏實有聽到他們在交談及砂輪聲，但不知道是何人改造槍枝。」等語（見
      同上偵查卷第六十一頁），惟其對於當廠查獲之四人均有懷疑係屬共同改造槍
      彈之行為人，況被告本件犯行與前開犯行具有連續犯關係，則縱使被告係主動
      交出槍枝，該自首之效力仍不及其全部犯罪，是本件難認與自首要件相符。
（五）另臺灣宜蘭地方法院就附表編號二及編號三之改造子彈共計拾參顆子彈（含編
      號二之參顆子彈及編號三之貳顆子彈均未經試射之子彈），送請法務部調查局
      鑑定結果：「一、送鑑十三顆子彈，均為以供遊戲類槍械使用之組合式彈殼改
      裝改造成的土製子彈，諸子彈類別型式有‧４５Ａｕｔｏ、９ｍｍＰａｒａｂ
      ｅｌｌｕｍ、‧３８０Ａｕｔｏ及７６５ｍｍ，其中附頁照片一之六顆子彈均
      已擊發或尚未組裝完成擊發。二、經分別拆解未擊發之子彈，均係於組合式彈
      殼內填裝敏感起爆火藥及添加制式槍彈發射藥，以增加發射威力，另於彈殼前
      端加裝７‧４ｍｍ－８‧８ｍｍ銅質彈頭改裝改造而成如照片二、三、四，依
      其組合構造認配合適當槍之能擊發，於近距離內具有殺傷力。三、照片五送鑑
      子彈經檢視，雖彈頭、火藥、底火俱全，但起爆之火藥（底火）嚴重受潮，依
      狀況不具有殺傷力。」等語，固有該局九十年十月十一日（九○）陸（三）字
      第九○○六五七五一號鑑定通知書一份在卷可稽，惟細繹上開鑑定通知書，大
      致上係以送鑑子彈之類別型式區分為四種類型，尚非以是否已試射為區別，是
      就編號二部分，經上開法院質以鑑定證人銀丕勤證稱：「我目視八九保管字第
      三九三號內八顆子彈，認為其中三顆包在一起的彈藥，經我拆解，另外將火藥
      包裝，有殺傷力。有一顆是七點六五的子彈，就是警方所說的六厘米子彈，構
      造玩正應該有殺傷力。另一顆有是警方所說的六厘米子彈，則沒有殺傷力，另
      外三顆在同一包裝內的，因為構造不完整，為空包彈，所以沒有殺傷力。」等
      語（見上開法院九十一年二月八日訊問筆錄），經與前揭刑事警察局八十九年
      二月二十九日刑鑑字第二二六四八號鑑驗通知書比對結果，鑑定證人銀丕勤區
      分三顆、三顆及各一顆之組合，與後者所載試射三顆、未試射三顆、另各試射
      一顆之分組情形相符，參以其中一包三顆經鑑定證人銀丕勤檢視認構造不完整
      ，為空包彈，無殺傷力，顯屬未經試射之其餘三顆子彈，至其餘各一顆部分，
      因前經實際試射，較目視檢測結果為與事實較為接近，故此部分以前揭鑑定通
      知書為可採；再就編號三部分，鑑定證人銀丕勤復證稱：「對八九保管字第六
      九八號扣案子彈，‧‧另外二顆已經不完整了，依據經驗，應該有底火，但是
      沒有彈頭，所以只是空包彈，認為不具殺傷力。經試射包裝袋內有三顆，其中
      已經發射過，有殺傷力，但是有一顆是點四五的橡皮彈頭，這種彈頭是改裝過
      的，殺傷力比較弱。」等語（同上開筆錄），亦經與前揭刑事警察局八十九年
      五月二十九日刑鑑字第六四一八七號鑑驗通知書比對結果，鑑定證人銀丕勤所
      稱經試射包裝袋內有三顆之情形與之前送鑑子彈其中確係經試射三顆，其餘未
      經試射之情形一致，故就其餘未經試射之二顆子彈部分，並無殺傷力等情，亦
      堪認定。再經本院訊之被告供稱伊於十分鐘可製造四顆子彈等語（見本院九十
      二年八月六日訊問筆錄），則被告製造子彈部分，顯係一接續製造之行為，則
      本件被告所製造之子彈，雖包括製造未遂之情節，然其中已有既遂之行為，即
      足以認定被告製造子彈犯行，附此敘明。
（六）綜上，被告辯稱伊係於八十八年四月中旬一次將附表所示之槍枝一次製造完畢
      云云，尚難採信。本件事證明確，被告之犯行堪予認定。
二、核被告所為，係犯槍砲彈藥刀械管制條例第十一條第一項之未經許可製造可發射
    子彈具有殺傷力之改造手槍罪及同條例第十二條第一項、第五項之未經許可製造
    子彈之既遂、未遂罪。其製造後持有具殺傷力之槍枝、子彈之行為，為製造具有
    殺傷力之槍枝、子彈之行為所吸收，均不另論罪。又非法製造槍砲彈藥刀械等違
    禁物，所侵害者為社會法益，如果同時製造之違禁物客體種類相同（同為手槍，
    或同為子彈者），縱令製造完成之客體有數個（如數枝手槍、數顆子彈），應仍
    為單純一罪（最高法院八十二年台上字第五三○三號判決意旨參照），是被告接
    續製造如附表編號三所示改造手槍二支、編號四所示子彈二顆，依前開說明，仍
    為單純一罪，不生想像競合之問題。其先後於如附表所示時間前約一、二星期共
    計四次製造槍、彈既遂、未遂之行為，均時間緊接，方法相同，所犯係構成要件
    相同之罪，顯係基於概括犯意反覆為之，均依連續犯規定論以一罪，並加重其刑
    。又公訴人就被告涉犯未經許可製造子彈未遂罪部分固未據起訴，惟與前揭已起
    訴部分，有連續犯裁判上一罪之關係，應為起訴效力所及，本院自應一併予以審
    理，附此敘明。再查，槍枝必須子彈始能發揮作用，二者有密切關係，是未經許
    可製造手槍及子彈間，具有方法結果牽連關係，為牽連犯，應從一重之未經許可
    製造槍枝罪論處。又公訴人雖認被告係以一製造行為同時觸犯上開罪名，惟訊之
    被告供稱伊係先製造槍枝，再製造子彈等語，此有本院九十二年八月六日訊問筆
    錄可稽，顯見其製造槍枝和子彈之行為尚有先後，是公訴人係想像競合關係，顯
    有誤會。爰審酌被告之生活狀況、智識程度、犯罪之動機、目的、手段及其製造
    槍枝、子彈之次數頻繁、數量不少，且製造槍械嚴重危害社會治安，影響人之生
    命安全，所生危害及犯罪後坦承犯行等一切情狀，量處如主文所示之刑，並就罰
    金刑部分諭知易服勞役之折算標準，以資懲儆。另說明被告行為後，槍砲彈藥刀
    械管制條例於九十年十一月十四日經總統令修正公布，並於同年月十六日生效，
    業已刪除該條例第十九條關於強制工作之規定，及應參酌司法院大法官會議於八
    十七年十二月十八日釋字第四七一號解釋比例原則，惟刑法第二條第一項所規定
    法律變更之比較適用範圍，僅限於規定刑罰之實體法，始有其適用，但保安處分
    適用裁判時之法律，刑法第二條第二項著有明文；則被告行為後前開保安處分（
    強制工作）法律已刪除，自應依刑法第二條第二項之規定，適用新法（最高法院
    九十一年度台上字第一一六八號判決可供參照），故本案自無適用前開規定及大
    法官會議解釋，而對被告是否宣告保安處分乙節加以斟酌之餘地，且被告前開行
    為亦與刑法第九十條所規定「有犯罪之習慣或以犯罪為常業或因遊蕩或懶惰成習
    而犯罪者」要件不符，爰不另為宣告強制工作之諭知，併此敘明。
三、扣案如附表編號一、二、三、四所示之改造手槍（槍枝管制編號：000000
    0000、0000000000、0000000000、00000000
    00、0000000000）共計五支，均屬違禁物，應均依刑法第三十八條
    第一項第一款規定宣告沒收；再者，編號二、三、四所示之其餘改造子彈（十八
    顆加二顆，合計二十顆）及製造工具，為被告供犯罪所用之物或因犯罪所得之物
    ，應依同法第三十八條第一項第二、三款規定宣告沒收。又如附表編號二（八顆
    ）、三（四顆）、四（三顆）所示其中改造子彈合計十五顆，因試射或拆解用盡
    ，爰不另為沒收之諭知。又編號四所示改造工具切割機一臺、砂輪機一臺、鑽頭
    十七支及銼刀二支，並非被告所有，而係證人戊○○及其家人所有，業據證人戊○○證述在卷（八十九年度偵字第一三三六號偵查卷第八十四、九十一頁），此
    外複查無其他證據證明係屬被告用以製造槍彈之工具，亦不另為沒收之諭知。
據上論斷，應依刑事訴訟法第二百九十九條第一項前段，槍砲彈藥刀械管制條例第十
一條第一項、第十二條第一項，刑法第十一條前段、第五十六條、第五十五條、第四
十二條第三項、第三十八條第一項第一款、第二款、第三款，罰金罰鍰提高標準條例
第二條，判決如主文。
本案經檢察官趙期正到庭執行職務
中      華      民      國    九十二    年      九      月      十      日
                                  臺灣臺東地方法院刑事庭
                                          法  官  林卉聆
右正本證明與原本無異。
如不服本判決，應於判決送達後十日內向本院提出上訴狀。（須附繕本）
「切勿逕送上級法院」
                                          書記官  蘇  豫
中      華      民      國      九十二      年      九      月    十    日
本案論罪科刑法條摘要：
槍砲彈藥刀械管制條例第十一條第一項
未經許可，製造、販賣或運輸第四條第一項第一款所稱其他可發射金屬或
子彈具有殺傷力之各式槍砲者，處五年以上有期徒刑，併科新臺幣一千萬
元以下罰金。
槍砲彈藥刀械管制條例第十二條第一項
未經許可，製造、販賣或運輸子彈者，處一年以上七年以下有期徒刑，併
科新台幣五百萬元以下罰金。
附表
 ┌──┬─────┬───────┬──────────────────┐
 │編號│查獲時間  │查獲地點      │查扣物品及沒收                      │
 │    │          │              │                                    │
 ├──┼─────┼───────┼──────────────────┤
 │一  │八十八年五│宜蘭縣羅東鎮純│改造九○手槍壹支（槍枝管制編號：１１│
 │    │月二十五日│精南路七十七巷│00000000），係屬違禁物。    │
 │    │上午七時許│一號被告住處二│【應依刑法第三十八條第一項第一款規定│
 │    │          │樓上三樓之樓梯│宣告沒收】                          │
 │    │          │間            │                                    │
 ├──┼─────┼───────┼──────────────────┤
 │二  │八十九年二│(1)同右        │在(1)地點查獲：                      │
 │    │月十七日下│(2)同鎮○○路六│改造手槍壹支（槍枝管制編號：１１０２│
 │    │午五時許  │  十七號怡慧髮│１６３８７２），係屬違禁物。        │
 │    │          │  廊          │【應依同法第三十八條第一款規定宣告沒│
 │    │          │              │收】                                │
 │    │          │              │又改造子彈部分（起訴書誤載為肆顆），│
 │    │          │          │原扣案捌顆，其中一顆有殺傷力，其餘七│
 │    │          │              │顆無殺傷力，然均因試射或拆解用盡，爰│
 │    │          │              │均不另為沒收之諭知。                │
 │    │          │              │                                    │
 │    │          │              │改造子彈半成品三十顆、底火十五個、工│
 │    │          │              │業用底火七十一個、槍身彈簧肆條、彈夾│
 │    │          │              │彈簧貳條、槍管半成品貳支、四五手槍細│
 │    │          │              │部分解圖壹張、四五手槍槍柄護木貳片。│
 │    │          │              │暨在(2)地點查獲：                    │
 │    │          │              │鑽床壹臺、砂輪機壹臺、固定夾一臺、上│
 │    │          │              │皿天秤壹臺、攻牙機貳個、手持砂輪機貳│
 │    │          │              │支、固定鉗壹支、銅條切割器貳支、游標│
 │    │          │              │尺壹支、ＰＲＯＸＸＯＮ小型研磨機壹組│
 │    │          │              │、銅條捌條、鐵條捌條、定位規參支、改│
 │    │          │              │造工具壹箱。                        │
 │    │          │              │以上均為被告供犯罪所用之物，        │
 │    │          │              │【應依同法第三十八條一項第二款規定宣│
 │    │          │              │告沒收】                            │
 ├──┼─────┼───────┼──────────────────┤
 │三  │八十九年五│同鎮○○路六十│改造手槍貳支（槍枝管制編號：１１０２│
 │    │月十一日晚│九號（同上怡慧│１６４６６２、0000000000，│
 │    │上十一時許│髮後方小房間）│原扣案肆把，另外貳支不具殺傷力），係│
 │    │          │之樓梯間及儲藏│屬違禁物。                          │
 │    │          │室            │【應依同法第三十八條第一項第一款規定│
 │    │          │              │宣告沒收】                          │
 │    │          │              │改造子彈部分，原扣案貳拾貳顆，其中二│
 │    │          │              │顆（包括有殺傷力之一顆），經試射用盡│
 │    │          │              │，另外二顆（法務部調查局鑑定部分），│
 │    │          │              │亦經拆解，而非違禁物，爰不另為沒收之│
 │    │          │              │諭知。                              │
 │    │          │              │                                    │
 │    │          │              │其餘改造子彈拾捌顆（含未經試涉及拆解│
 │    │          │              │，不具殺傷力部分）、紙底火伍拾發塑膠│
 │    │          │              │底火柒拾玖個、工業子彈壹包、大虎鉗壹│                        │
 │    │          │              │臺、監視器壹組、砂輪機陸臺、馬達參臺│
 │    │          │              │、小虎鉗壹組、電鑽參臺、砂輪片貳拾肆│
 │    │          │              │片、鋼鋸壹支、噴火槍壹把、銼刀捌支、│
 │    │          │              │銅條拾肆條、鑽頭參個、游標卡尺貳支、│
 │    │          │              │固定鋸壹支、活動扳手肆支、鉗子拾伍支│
 │    │          │              │、彈簧壹盒、天秤壹臺、槍管貳支、改造│
 │    │          │              │手槍零件壹盒，均係被告供犯罪所用或因│
 │    │          │              │犯罪所得之物。                      │
 │    │          │              │【應依同法第三十八條第一項第二、三款│
 │    │          │              │規定宣告沒收】                      │
 │    │          │              │                                    │
 ├──┼─────┼───────┼──────────────────┤
 │四  │八十九年七│同縣冬山鄉得安│改造手槍壹支（槍枝管制編號：１１０２│
 │    │月三十日晚│村得安路一九六│１６４７９１），係屬違禁物。        │
 │    │上六時許  │號戊○○住處客│【應依同法第三十八條第一項第一款規定│
 │    │          │廳及門前      │宣告沒收】                          │                        │
 │    │          │              │改造子彈部分，原扣案伍顆，其中三顆固│
 │    │          │              │有殺傷力，惟經試射用盡，非屬違禁物，│
 │    │          │              │爰不另為沒收之諭知。        │
 │    │          │              │                                    │
 │    │          │              │其餘改造子彈二顆、槍管半成品貳支、鋼│
 │    │          │              │刷壹支、老虎夾壹座、彈頭拾肆顆、彈殼│
 │    │          │              │壹顆、底火拾壹個、火藥參小瓶、彈簧貳│                        │
 │    │          │              │支、槍枝零件伍個、尖嘴鉗壹把、砂輪片│
 │    │          │              │伍片、榔頭壹支，係被告供犯罪所用或  │
 │    │          │              │因犯罪所得之物。                    │
 │    │          │              │【應依同法第三十八條第一項第二、三款│
 │    │          │              │規定宣告沒】                        │
 │    │          │              │切割機壹臺、砂輪機壹臺、鑽頭拾柒支、│
 │    │          │              │銼刀貳支部分，並非被告所有，為證人  │                    │
 │    │          │              │戊○○或其家人所有之物，亦不另為沒收│
 │    │          │              │之諭知。                            │
 │    │          │              │                                    │
 └──┴─────┴───────┴──────────────────┘


司法院資訊處製作；財團法人民間司法改革基金會備份。
